臺灣高等法院高雄分院刑事判決　　　　100年度上易字第369號
上　訴　人
即　被　告　劉建宏
選任辯護人　王文雄　律師
上　訴　人
即　被　告　黃冠元
選任辯護人　洪士宏　律師
　　　　　　林易玫　律師
上列上訴人因竊盜等案件，不服臺灣高雄地方法院100 年度易字
第108 號中華民國100 年2 月22日第一審判決（起訴案號：臺灣
高雄地方法院檢察署99年度少連偵字第62號、99年度偵字第2723
號），提起上訴，本院判決如下：
    主  文
原判決關於劉建宏如附表編號一及五部分（即原判決附表編號五
、九部分）及黃冠元如附表編號三、四及五部分（即原判決附表
編號七、八、九部分）暨定應執行刑部分均撤銷。
劉建宏犯如附表編號一及五所示之罪，各處如其主文欄所示之刑
。
黃冠元犯如附表編號三至五所示之罪，各處如其主文欄所示之刑
。
其他上訴駁回。
劉建宏上開撤銷改判部分所處之有期徒刑肆月、肆月，與駁回上
訴部分所處之有期徒刑柒月、柒月、柒月、柒月，應執行有期徒
刑壹年拾月，緩刑肆年，並應於本件判決宣判後個月內向公庫
支付新臺幣伍萬元；另應向指定之政府機關、政府機構、行政法
人、社區或其他符合公益目的之機構或團體提供壹佰小時之義務
勞務，緩刑期間付保護管束。扣案之Ｔ型扳手壹支，沒收。
黃冠元上開撤銷改判部分所處之有期徒刑肆月、肆月、月，與
駁回上訴部分所處之有期徒刑柒月，應執行有期徒刑壹年肆月，
緩刑肆年，並應於本件判決宣判後個月內向公庫支付新臺幣
萬元；另應向指定之政府機關、政府機構、行政法人、社區或其
他符合公益目的之機構或團體提供陸拾小時之義務勞務，緩刑期
間付保護管束。扣案之Ｔ型扳手壹支，沒收。
    事  實
一、劉建宏（所涉之少年非行部分另由臺灣高雄少年法院裁定予
    以訓誡及假日生活輔導）、黃冠元分別與薛群譯、陳啟德、
    少年黃○○（少年黃○○係82年1 月間出生，年籍均詳卷，
    所涉竊盜事件已由臺灣高雄少年法院於99年5 月3 日，以99
    年度少護字第396 號裁定在案）及真實姓名年籍不詳、綽號
    「龍仔」之成年男子等人共同基於意圖為自己不法所有之竊
    盜及毀損之犯意聯絡，分別由其中二人或結夥三人於附表所
    示之時間、地點，以附表所示之方式，持Ｔ型扳手竊取或同
    時毀損車門鎖以便竊取如附表所示黃月嬌等人所有或管領之
    自用小客車，其中附表五、六部分，係受陳啟德所教唆，而
    劉建宏、少年黃○○於附表一，及劉建宏與黃冠元於附表五
    部分，分別竊取黃月嬌、陳清心（已歿）之自用小客車時，
    因該車警報器響起乃逃離現場均未遂。嗣經宋宇竣等人報警
    處理，並經警調閱案發地點之監視錄影畫面，乃循線查獲上
    情，而劉建宏復自行提交由警方扣案其所有持以竊取附表一
    至六所示自用小客車所用之Ｔ型扳手1 支。另黃冠元則就附
    表三至五所示部分，於警方未發覺前，主動向警方供出而自
    首並接受裁判。
二、案經宋宇峻訴由改制前高雄縣政府警察局移送臺灣高雄地方
    法院檢察署檢察官偵查起訴。
    理  由
一、被告以外之人於審判外之陳述，雖不符刑事訴訟法第159 條
    之1 至第159 條之4 之規定，而經當事人於審判程序同意作
    為證據，法院審酌該言詞陳述或書面陳述作成時之情況，認
    為適當者，亦得為證據，同法第159 條之5 第1 項有明文規
    定。茲查本判決所引用關於陳述之卷證資料，除原已符同法
    第159 條之1 至第159 條之4 規定及法律另有規定等傳聞法
    則例外規定，而得作為證據外，其餘關於陳述之卷證資料，
    業經當事人於本院準備程序時，表示對本判決所引本屬傳聞
    證據部分，均同意作為證據。本院斟酌上開證據並無違法取
    得之情事，亦無證明力明顯過低之情形，認為作為認定本件
    被告有無犯罪之證據亦屬適當，是均得採為本件論斷之證據
    。
二、訊據上訴人即被告劉建宏、黃冠元，對於上揭事實均坦承不
    諱（證據出處詳附表所示），核與證人即告訴人宋宇竣、證
    人即被害人楊進發、郭峻江、黃榮信、黃育國、陳清心及證
    人即被告劉建宏母親駱秋雲、證人即共同被告劉建宏、黃冠
    元、少年黃○○分別於警詢、偵查或原審審理時證述情節相
    符（證據出處詳附表所示），並有自用小客車行照影本、車
    輛協尋電腦輸入單、車輛尋獲電腦輸入單、重型機車車籍基
    本資料、扣押筆錄暨扣押物品目錄表、扣案之Ｔ型扳手照片
    、監視錄影畫面擷取照片、尋獲之自用小客車照片、被告劉
    建宏指認竊車地點照片、贓物認領保管單、告訴人宋宇竣提
    出之結帳工單及統一發票等附卷可稽（證據出處均詳附表所
    示）。足認被告劉建宏、黃冠元之前開自白，核與事實相符
    ，堪以採信。至被告黃冠元之選任辯護人雖以被告黃冠元竊
    取上開車輛，並無不法意圖，而係基於「使用竊盜」之意思
    所為，故不應成立竊盜罪云云。惟按，所謂「使用竊盜」係
    指行為人主觀上並無欲據為己有而予取得之意圖，而只有暫
    時使用之目的，故客觀上雖仍有取走他人動產之行為，然在
    不使該財物發生變質或減低經濟價值之條件下，加以使用並
    於使用後，尚須有將取得之財物交還原所有人或管領人之意
    思及行為之情形，始足當之；是若行為人就日常生活之通念
    已知悉所竊取之財物，為他人持有管領或所有時，自應認已
    具有不法所有意圖之主觀要素，而客觀上又以乘人不知、和
    平方式，而破壞他人對其物之持有支配關係者，即應成立竊
    盜罪。從而，行為人以排斥他人所有、持有之認識，竊取財
    物後，最終縱或不占為己用，但若其將該物有毀損或丟棄等
    處分，實係已展現基於所有權人地位實行其所有權之權能行
    為，並享有其經濟上之利益與目的，而已非單純之使用竊盜
    。此並有最高法院所著64年台上字第651 號判決「被告等深
    夜結夥偷開他人汽車，駕往市郊各地遊蕩，其竊車時難謂無
    不法所有之意念，雖事後將車棄置路旁，不予出售或拆散變
    賣，然此僅為犯罪後處分贓物之問題，仍無解於結夥竊盜罪
    之成立」可參。是上開辯護人所辯被告黃冠元本件犯行，僅
    屬使用竊盜，不應論罪云云，殊無可採。綜上所述，本件事
    證明確，被告劉建宏、黃冠元二人前揭犯行，均洵堪認定。
三、被告行為後，刑法第321 條已於100 年1 月26日修正公布施
    行，修正後之新法刑度為6 月以上，5 年以下有期徒刑，並
    「得併科新台幣10萬元以下罰金」，而修正前之舊法刑度則
    僅為6 月以上，5 年以下有期徒刑，依刑法第2 條第1 項予
    以兩相比較結果，自係適用舊法對被告有利。茲依被告2 人
    行為時之刑法論處之。
四、論罪科刑：
（一）按刑法第321 條第1 項第3 款之攜帶兇器竊盜罪，係以行
      為人攜帶兇器竊盜為其加重條件，此所謂兇器，其種類並
      無限制，凡客觀上足對人之生命、身體、安全構成威脅，
      具有危險性之兇器均屬之，且祇須行竊時攜帶此種具有危
      險性之兇器為已足，並不以攜帶之初有行兇之意圖為必要
      （最高法院79年臺上字第5253號判例意旨參照）。查本件
      被告劉建宏持以行竊附表一至六所示自用小客車之T 型扳
      手1 支，為金屬製品，質地堅硬，此有Ｔ型扳手1 支扣案
      可稽，且Ｔ型扳手既得持以撬開車輛之車門鎖及破壞電門
      鎖，客觀上顯足以對人之生命、身體、安全足以構成威脅
      ，而具有危險性，自屬兇器無訛。
（二）次按刑法分則或刑法特別法中規定之結夥2 人或3 人以上
      之犯罪，應以在場共同實施或在場參與分擔實施犯罪之人
      為限（最高法院76年台上字第7210號判例可資參照）。本
      件被告劉建宏、黃冠元及同案被告陳啟德就附表編號三、
      四所示竊盜犯行，係分別由被告黃冠元或同案被告陳啟德
      及綽號「龍仔」之成年男子在旁把風，而由被告劉建宏持
      Ｔ型扳手1 支，以撬開車輛之車門鎖及破壞電門鎖之方式
      竊取車輛，渠等3 人或4 人共同在場參與並分擔實施犯罪
      ，自均得計入刑法第321 條第1 項第4 款所稱之結夥3 人
      以內，並均應論以共同正犯。
（三）另成年人教唆、幫助或利用兒童及少年犯罪或與之共同實
      施犯罪或故意對其犯罪者，加重其刑至二分之一，兒童及
      少年福利法第70條第1 項前段固定有明文，惟必須係「成
      年人」始有適用之餘地。茲查，被告劉建宏係80年11月21
      日生，為附表編號一之犯罪時（即98年11月22日）僅已滿
      18歲而為未滿20歲之未成年人，故其該次縱與少年黃○○
      為共同實施加重竊盜之犯行，亦無適用上開規定予以加重
      其刑之餘地，檢察官起訴意旨認此部分應依兒童及少年福
      利法第70條第1 項前段加重其刑，要屬誤會，附此敘明。
（四）被告劉建宏部分：
  １、核其所為如附表編號一部分，係犯修正前刑法第321 條第
      2 項、第1 項第3 款之共同攜帶兇器竊盜未遂罪；如附表
      編號二所為，係犯修正前刑法第321 條第1 項第3 款之攜
      帶兇器竊盜罪；如附表編號三、四所為，係犯修正前刑法
      第321 條第1 項第3 款、第4 款之結夥3 人以上、攜帶兇
      器竊盜罪；如附表編號五所為，係犯修正前刑法第321 條
      第2 項、第1 項第3 款之攜帶兇器竊盜未遂罪；如附表編
      號六所為，係犯修正前刑法第321 條第1 項第3 款之攜帶
      兇器竊盜罪及同法第354 條之毀損罪；而其中附表編號一
      及五部分，其雖均已著手上開加重竊盜犯行之實施，惟因
      未能竊取得手而生犯罪結果，為普通障礙之未遂犯，乃均
      依刑法第25條第2 項規定，按既遂犯之刑度減輕其刑。又
      附表編號六犯行部分，係由黃冠元在旁把風，被告劉建宏
      持其所有、客觀上足以傷害人之生命、身體而可供兇器使
      用之Ｔ型扳手1 支，以撬開車門鎖及破壞電門鎖之方式竊
      取自用小客車得手之一行為，同時觸犯攜帶兇器竊盜罪與
      毀損罪之2 罪名，為想像競合犯，應依刑法第55條規定，
      從一重之攜帶兇器竊盜罪處斷。
  ２、被告劉建宏就附表編號一所示之犯行，與少年黃○○間有
      犯意聯絡與行為分擔；就附表編號二所示之犯行，與被告
      陳啟德間有犯意聯絡與行為分擔；就附表編號三所示之犯
      行，與被告黃冠元、陳啟德間均有犯意聯絡與行為分擔；
      就附表編號四所示之犯行，與被告黃冠元、陳啟德、綽號
      「龍仔」之成年男子間均有犯意聯絡與行為分擔；就附表
      編號五、六所示之犯行，與被告黃冠元間均有犯意聯絡與
      行為分擔，俱應論以共同正犯。
  ３、被告劉建宏所犯如附表編號一至六所示之6 罪，犯意各別
      、行為互殊，應予分論併罰。
（五）被告黃冠元部分：
  １、如附表編號三、四所為，均係犯修正前刑法第321 條第 1
      項第3 款、第4 款之結夥3 人以上、攜帶兇器竊盜罪；如
      附表編號五所為，係犯修正前刑法第321 條第2 項、第 1
      項第3 款之攜帶兇器竊盜未遂罪；如附表編號六所為，係
      犯修正前刑法第321 條第1 項第3 款之攜帶兇器竊盜罪及
      同法第354 條之毀損罪；而其中附表編號五部分，其雖已
      著手上開加重竊盜犯行之實施，惟因未能竊取得手而生犯
      罪結果，為普通障礙之未遂犯，乃依刑法第25條第2 項規
      定，按既遂犯之刑度減輕其刑。又附表編號六犯行部分，
      係由被告黃冠元在旁把風，劉建宏持其所有、客觀上足以
      傷害人之生命、身體而可供兇器使用之Ｔ型扳手1 支，以
      撬開車門鎖及破壞電門鎖之方式竊取自用小客車得手之一
      行為，同時觸犯攜帶兇器竊盜罪與毀損罪之2 罪名，為想
      像競合犯，應依刑法第55條規定，從一重之攜帶兇器竊盜
      罪處斷。又被告黃冠元於為附表編號三、四、五之竊盜犯
      行後，在未有偵查犯罪職務之機關或公務員發覺其為本件
      行為人前，向製作詢問筆錄之警員主動供出其尚有另上開
      3 件加重竊盜犯行，嗣後並接受裁判等情，有高雄市政府
      警察局鼓山分局99年2 月10日之調查筆錄在卷足稽（見少
      連偵卷第45-47 頁），並有該局100 年5 月18日高市警鼓
      分偵字第1000011413號函謂本件附表編號三至五號案件，
      確由被告黃冠元主動供出後，始由其分局循線破獲等語在
      卷可參（見本院卷第101 頁），是其對於未經發覺之上開
      3 件犯罪自首而接受裁判，酌依刑法第62條前段之規定，
      減輕其刑，並就其中附表編號五部分，依法予以遞減其刑
      。至附表編號六（即原判決附表編號十）部分，如上函所
      謂，並非被告黃冠元主動供出而破獲，且依證人周文斌於
      本院審理時所證述，當時就該部分高雄市政府警察局已在
      找被告黃冠元等語（見本院卷第107 頁），足見被告黃冠
      元就該部分之加重竊盜犯行，已被警方發覺，其始前往洽
      詢證人而由該證人製作筆錄，否則被告黃冠元自無可能無
      端找尋證人處分該部分之竊盜案件，故上開編號六部分，
      即無自首可言，附此敘明。
  ２、被告黃冠元就附表編號三所示之犯行，與被告劉建宏、陳
      啟德間均有犯意聯絡與行為分擔；就附表編號四所示之犯
      行，與被告劉建宏、陳啟德、綽號「龍仔」之成年男子間
      均有犯意聯絡與行為分擔；就附表編號五、六所示之犯行
      ，與被告劉建宏間均有犯意聯絡與行為分擔，俱應論以共
      同正犯。
  ３、被告黃冠元所犯如附表編號三至六所示之4 罪，犯意各別
      、行為互殊，應予分論併罰。
五、原判決就被告劉建宏所為附表編號二、三、四及六犯行部分
    ；及被告黃冠元所為附表編號六犯行部分，適用刑法第2 條
    第1 項前段、第28條、第354 條、第38條第1 項第2 款、第
    51條第5 款，修正前刑法第321 條第1 項第3 款、第4 款，
    並審酌被告劉建宏、黃冠元年輕力壯，卻不思以正當手段獲
    取財物，而任意竊取他人車輛，實有可議，惟念及渠等均已
    坦承犯行，所竊財物價值雖非微，然均已經警尋獲發還被害
    人領回，有贓物認領保管單及車輛尋獲電腦輸入單附卷可稽
    ，損害業已減輕，並兼衡渠等品行、生活狀況、智識程度等
    一切情狀，而就被告劉建宏所犯上開四次加重竊盜罪，均各
    量處有期徒刑7 月，及被告黃冠元該次加重竊盜罪量處有期
    徒刑7 月，復敘明扣案之Ｔ型扳手1 支，係被告劉建宏所有
    ，供被告劉建宏犯附表編號一至六所示加重竊盜罪所用之物
    ，且依共犯連帶責任原則，分別在被告劉建宏所犯如附表編
    號一至六所示各次竊盜罪刑項下、黃冠元所犯如附表編號三
    至六所示各次竊盜罪刑項下，均依刑法第38條第1 項第2 款
    規定，併予宣告沒收。經核原判決此部分認事用法，尚無不
    合，量刑亦稱妥適，被告二人上訴意旨指摘原判決此部分量
    刑過重，為無理由，應予駁回。
六、原審除上開駁回上訴部分外，另據以分別對被告劉建宏、黃
    冠元論罪科刑，容非無見；惟查：(一)被告劉建宏於為附表編
    號一所示之加重竊盜犯行時，僅係滿18歲而為未滿20歲之未
    成年人，故縱與少年黃○○為共同實施加重竊盜之犯行，亦
    無適用兒童及少年福利法第70條第1 項前段加重其刑之餘地
    ，原判決未予指出檢察官起訴意旨違誤之處，竟仍依該法就
    被告劉建宏上開部分予以加重其刑，已有未恰。(二)原判決既
    就附表編號一及五部分，均分別論處被告劉建宏、黃冠元加
    重竊盜未遂罪，惟未併依刑法第25條第2 項之規定，就被告
    劉建宏、黃冠元予以減輕其刑，或說明何以未予減輕其刑之
    理由，亦未盡妥適。(三)被告黃冠元對於為附表編號三、四、
    五之加重竊盜犯行部分，均係主動供出而自首，已如前述，
    原判決漏未予認定說明併依刑法第62條前段規定，酌予減輕
    其刑，同有未當。被告二人上訴意旨均指摘及此而指原審量
    刑過重，此部分上訴，即有理由，且原判決亦有上開可議之
    處，自應由本院將原判決關於被告二人如主文第一項所示部
    分及各該定應執行刑部分均撤銷改判。爰審酌被告劉建宏、
    黃冠元不思以正當手段獲取財物，而任意竊取、破壞他人車
    輛，所為確有不當，惟念及渠等年紀尚輕，短於思慮，所犯
    本罪亦非居主導之首，且均已坦承犯行之犯後態度，至所竊
    車輛其價值非微，然均已逐一經警尋獲而發還被害人陳清心
    、宋宇竣等人領回，被告劉建宏並已陸續與被害人郭峻江、
    楊進發、宋宇竣、黃榮信及被害人陳清心家屬達成和解賠償
    損害，有和解契約書、和解書附卷可佐（見本院卷第145-14
    6 頁、第151-152 頁及原審易字卷二第70頁），此有贓物認
    領保管單及車輛尋獲電腦輸入單附卷可稽，損害業已減輕，
    並兼衡渠等犯罪動機、手段及品行、生活狀況、智識程度等
    一切情狀，茲酌情分別量處被告劉建宏如附表編號一及五主
    文欄所示之刑，並與前揭駁回上訴部分，合併定其應執行刑
    為有期徒刑1 年10月、被告黃冠元如附表編號三至五主文欄
    所示之刑，並與前揭駁回上訴部分，合併定其應執行刑為有
    期徒刑1 年4 月。又本院查被告劉建宏、黃冠元二人前均未
    曾因故意犯罪受有期徒刑以上刑之宣告，有其等臺灣高等法
    院被告前案紀錄表在卷可參（見本院卷第39-41 頁），雖犯
    有本件數次加重竊盜罪，實有不該，惟衡情均係因年輕識淺
    、思慮未周，一時貪念所致而罹刑章，況被告劉建宏已分別
    與被害人及其家屬等人達成和解賠償損害共新臺幣（下同）
    5 萬2000元，有和解契約書、和解書附卷可憑，已如上述；
    另被告黃冠元亦表示願意與被害人和解以賠償損害，有其答
    辯狀在卷可佐（見本院卷第148 頁），再參以檢察官於本院
    審理論告時，亦表示被告二人年紀尚輕，請斟酌給予自新機
    會之意見（見本院卷第139 頁），堪認被告二人經此偵審程
    序及論罪科刑之教訓，當知警惕，應無再犯之虞，本院認其
    等所宣告之刑（按即應執行之刑），以暫不執行為適當，爰
    各予宣告緩刑4 年。惟斟酌被告二人因崇法、守法之觀念薄
    弱而觸犯本罪，為促其能記取教訓，爾後能更加謹慎言行，
    養成守法並尊重他人財產之信念，併依刑法第74條第2 項第
    4 款規定，命被告二人應於本件判決宣判後3 個月內，分別
    各向公庫支付5 萬元、3 萬元，俾求刑之衡平。另為使被告
    二人於緩刑期間內，均能深知戒惕，避免再故意犯罪致緩刑
    之宣告遭撤銷，再依刑法第74條第2 項第5 款、第93條第 1
    項第2 款規定，分別命被告應向指定之政府機關、政府機構
    、行政法人、社區或其他符合公益目的之機構或團體提供10
    0 、60小時之義務勞務，且於緩刑期間付保護管束，以啟自
    新。另扣案之Ｔ型扳手1 支，係被告劉建宏所有，供被告劉
    建宏犯附表編號一至六所示加重竊盜罪所用之物，業據被告
    劉建宏於原審審理時自承在卷（原審卷二第68頁背面），依
    共犯連帶責任原則，併在被告劉建宏所犯如附表編號一至六
    所示各次竊盜罪刑項下、黃冠元所犯如附表編號三至六所示
    各次竊盜罪刑項下，均依刑法第38條第1 項第2 款規定，予
    以宣告沒收。
據上論斷，應依刑事訴訟法第368 條、第369 條第1 項前段、第
364 條、第299 條第1 項前段，刑法第2 條第1 項前段、第28條
、第354 條、第25條第2 項、第62條、第51條第5 款、第74條第
1 項第1 款、第2 項第4 款、第5 款、第93條第1 項第2 款、第
38條第1 項第2 款，修正前刑法第321 條第2 項、第1 項第3 款
、第4 款，判決如主文。
本案經檢察官方娜蓉到庭執行職務。
中　　華　　民　　國　 100　　年　　6 　　月　　30　　日
              刑事第三庭    審判長法  官　莊崑山
                                  法  官  張意聰
                                  法  官　莊松泉
以上正本證明與原本無異。
本件判決不得上訴。
中　　華　　民　　國　 100　　年　　6 　　月　　30　　日
　　　　　　　　　　　　　　　    書記官　葉淑華
附錄本判決論罪科刑法條：
修正前刑法第321 條第1 項第3 款、第4 款；第2 項
犯竊盜罪而有左列情形之一者，處六月以上五年以下有期徒刑：
三、攜帶兇器而犯之者。
四、結夥三人以上而犯之者。
前項之未遂犯罰之。
刑法第354條
毀棄、損壞前二條以外之他人之物或致令不堪用，足以生損害於
公眾或他人者，處2 年以下有期徒刑、拘役或5 百元以下罰金。
附表：
┌─┬───┬────┬───────┬──────┬─────┐
│編│行為人│犯罪時間│竊盜方式及所竊│證據（出處）│主  文    │
│號│      │、地點  │財物          │            │          │
├─┼───┼────┼───────┼──────┼─────┤
│一│劉建宏│98年11月│劉建宏騎乘母親│(一)被告劉建宏│劉建宏共同│
│︵│少年黃│22日某時│駱秋雲所有之車│  警詢、偵查│犯攜帶兇器│
│即│○○  │許、高雄│牌號碼639-BKF │  、原審審理│竊盜未遂罪│
│原│      │市鼓山區│號重型機車搭載│  時自白（偵│，處有期徒│
│判│      │日昌路51│少年黃○○沿路│  卷一第11至│刑肆月。扣│
│決│      │號前    │尋找可供行竊之│  13頁、第15│案之T 型扳│
│編│      │        │車輛，於左列時│  至17頁，偵│手壹支，沒│
│號│      │        │、地，由少年黃│  卷二第60至│收。      │
│五│      │        │○○在旁把風，│  62頁，原審│          │
│︶│      │        │劉建宏持其所有│  審易卷〈即│          │
│  │      │        │、客觀上足以傷│  原審卷一，│          │
│  │      │        │害人之生命、身│  下同〉第58│          │
│  │      │        │體而可供兇器使│  頁，原審易│          │
│  │      │        │用之Ｔ型扳手1 │  字卷〈即原│          │
│  │      │        │支欲以撬開車門│  審卷二，下│          │
│  │      │        │鎖及破壞電門鎖│  同〉第68頁│          │
│  │      │        │之方式竊取黃月│  背面、本院│          │
│  │      │        │嬌所有、平日由│  卷第106、1│          │
│  │      │        │楊進發使用之車│  39頁）。  │          │
│  │      │        │牌號碼4162-ME │(二)證人即共同│          │
│  │      │        │號自用小客車，│  被告少年黃│          │
│  │      │        │惟因該車警報器│  ○○警詢證│          │
│  │      │        │響起而未遂，劉│  述（偵卷一│          │
│  │      │        │建宏與少年黃○│  第35頁）  │          │
│  │      │        │○則共乘上開重│(三)證人即被害│          │
│  │      │        │型機車逃逸。  │  人楊進發警│          │
│  │      │        │              │  詢證述（偵│          │
│  │      │        │              │  卷一第62頁│          │
│  │      │        │              │  背面至63頁│          │
│  │      │        │              │  ）        │          │
│  │      │        │              │(四)證人即被告│          │
│  │      │        │              │  劉建宏母親│          │
│  │      │        │              │  駱秋雲警詢│          │
│  │      │        │              │  證述（偵卷│          │
│  │      │        │              │  一第64頁背│          │
│  │      │        │              │  面）      │          │
│  │      │        │              │(五)車牌號碼41│          │
│  │      │        │              │  62-ME 自用│          │
│  │      │        │              │  小客車行照│          │
│  │      │        │              │  影本（偵卷│          │
│  │      │        │              │  一第64頁）│          │
│  │      │        │              │(六)被告劉建宏│          │
│  │      │        │              │  指認竊取車│          │
│  │      │        │              │  牌號碼4162│          │
│  │      │        │              │  -ME 號自用│          │
│  │      │        │              │  小客車地點│          │
│  │      │        │              │  照片5張（ │          │
│  │      │        │              │  偵卷一第79│          │
│  │      │        │              │  頁、第84頁│          │
│  │      │        │              │  ）        │          │
│  │      │        │              │(七)車牌號碼63│          │
│  │      │        │              │  9-BKF 號重│          │
│  │      │        │              │  型機車之車│          │
│  │      │        │              │  籍查詢- 基│          │
│  │      │        │              │  本資料詳細│          │
│  │      │        │              │  畫面（偵卷│          │
│  │      │        │              │  一第85頁）│          │
│  │      │        │              │(八)高雄少年法│          │
│  │      │        │              │  院99年度少│          │
│  │      │        │              │  護字第396 │          │
│  │      │        │              │  號裁定（原│          │
│  │      │        │              │  審卷二第30│          │
│  │      │        │              │  頁）      │          │
│  │      │        │              │(九)被告劉建宏│          │
│  │      │        │              │  之全戶戶籍│          │
│  │      │        │              │  資料查詢結│          │
│  │      │        │              │  果（偵一卷│          │
│  │      │        │              │  第65頁背面│          │
│  │      │        │              │  ）        │          │
│  │      │        │              │(十)共同被告少│          │
│  │      │        │              │  年黃○○之│          │
│  │      │        │              │  全戶戶籍資│          │
│  │      │        │              │  料查詢結果│          │
│  │      │        │              │  （偵卷一第│          │
│  │      │        │              │  69頁背面）│          │
│  │      │        │              │            │          │
├─┼───┼────┼───────┼──────┼─────┤
│二│劉建宏│98年11月│陳啟德騎乘劉建│(一)被告劉建宏│劉建宏共同│
│︵│陳啟德│29日凌晨│宏母親駱秋雲所│  警詢、偵查│犯攜帶兇器│
│即│      │某時許、│有之車牌號碼63│  、原審審理│竊盜罪，處│
│原│      │高雄市楠│9-BKF 號重型機│  時自白（偵│有期徒刑柒│
│判│      │梓區加宏│車搭載劉建宏沿│  卷一第15至│月。扣案之│
│決│      │路191巷1│路尋找可供行竊│  17頁，偵卷│T型扳手壹 │
│編│      │8號前   │之車輛，於左列│  二第60至62│支，沒收。│
│號│      │        │時、地，由陳啟│  頁，原審卷│          │
│六│      │        │德在旁把風，劉│  一第58頁，│          │
│︶│      │        │建宏持其所有、│  原審卷二第│          │
│  │      │        │客觀上足以傷害│  68頁背面、│          │
│  │      │        │人之生命、身體│  本院卷第10│          │
│  │      │        │而可供兇器使用│  6、139頁）│          │
│  │      │        │之Ｔ型扳手1支 │  。        │          │
│  │      │        │，以撬開車門鎖│(二)被告陳啟德│          │
│  │      │        │及破壞電門鎖之│  警詢、偵查│          │
│  │      │        │方式竊取郭峻江│  、原審審理│          │
│  │      │        │所有之車牌號碼│  時自白（偵│          │
│  │      │        │2119-QT 號自用│  卷一第26至│          │
│  │      │        │小客車（價值約│  28頁，偵卷│          │
│  │      │        │40萬元，毀損部│  二第69至71│          │
│  │      │        │分未據告訴），│  頁，原審卷│          │
│  │      │        │得手後，由劉建│  二第68頁背│          │
│  │      │        │宏駕駛竊得之自│  面）      │          │
│  │      │        │用小客車、陳啟│(三)證人即共同│          │
│  │      │        │德騎乘上開重型│  被告劉建宏│          │
│  │      │        │機車離去。嗣後│  原審審理時│          │
│  │      │        │該遭竊之車牌號│  證述（原審│          │
│  │      │        │碼2119-QT 號自│  卷二第52至│          │
│  │      │        │用小客車於98年│  58頁）    │          │
│  │      │        │12月1 日17時許│(四)證人即被害│          │
│  │      │        │，在高雄市楠梓│  人郭峻江警│          │
│  │      │        │區○○路與加仁│  詢證述（偵│          │
│  │      │        │路交岔路口尋獲│  卷一第53頁│          │
│  │      │        │。            │  ）        │          │
│  │      │        │              │(五)證人即被告│          │
│  │      │        │              │  劉建宏母親│          │
│  │      │        │              │  駱秋雲警詢│          │
│  │      │        │              │  證述（偵卷│          │
│  │      │        │              │  一第64頁背│          │
│  │      │        │              │  面）      │          │
│  │      │        │              │(六)車牌號碼21│          │
│  │      │        │              │  19-QT 號自│          │
│  │      │        │              │  用小客車之│          │
│  │      │        │              │  車籍查詢- │          │
│  │      │        │              │  基本資料詳│          │
│  │      │        │              │  細畫面及尋│          │
│  │      │        │              │  獲資料（偵│          │
│  │      │        │              │  卷一第54頁│          │
│  │      │        │              │  ）        │          │
│  │      │        │              │(七)尋獲車牌號│          │
│  │      │        │              │  碼2119-QT │          │
│  │      │        │              │  號自用小客│          │
│  │      │        │              │  車照片2 張│          │
│  │      │        │              │ （偵卷一第8│          │
│  │      │        │              │  2頁背面） │          │
│  │      │        │              │(八)車牌號碼63│          │
│  │      │        │              │  9-BKF 號重│          │
│  │      │        │              │  型機車之車│          │
│  │      │        │              │  籍查詢- 基│          │
│  │      │        │              │  本資料詳細│          │
│  │      │        │              │  畫面（偵卷│          │
│  │      │        │              │  一第85頁）│          │
├─┼───┼────┼───────┼──────┼─────┤
│三│劉建宏│98年11月│黃冠元駕駛劉建│(一)被告劉建宏│劉建宏犯結│
│︵│黃冠元│29日凌晨│宏竊得之附表編│  警詢、偵查│夥三人以上│
│即│陳啟德│2時許、 │號二所示之車牌│  、原審審理│、攜帶兇器│
│原│      │高雄市梓│號碼2119-QT 號│  時自白（偵│竊盜罪，處│
│判│      │官區嘉展│自用小客車搭載│  卷一第15至│有期徒刑柒│
│決│      │路454 號│劉建宏與黃冠元│  17頁，偵卷│月。扣案之│
│編│      │前      │沿路尋找可供行│  二第60至62│T型扳手壹 │
│號│      │        │竊之車輛，於左│  頁，原審卷│支，沒收。│
│七│      │        │列時、地，由陳│  一第58頁，│          │
│︶│      │        │啟德、黃冠元2 │  原審卷二第│黃冠元犯結│
│  │      │        │人在旁把風，劉│  68頁背面、│夥三人以上│
│  │      │        │建宏持其所有、│  、本院卷第│、攜帶兇器│
│  │      │        │客觀上足以傷害│  106、139頁│竊盜罪，處│
│  │      │        │人之生命、身體│  ）。      │有期徒刑肆│
│  │      │        │而可供兇器使用│(二)被告黃冠元│月。扣案之│
│  │      │        │之Ｔ型扳手1 支│  警詢、偵查│Ｔ型扳手壹│
│  │      │        │，以撬開車門鎖│  、原審審理│支，沒收。│
│  │      │        │及破壞電門鎖之│  時自白（偵│          │
│  │      │        │方式竊取黃建春│  卷一第23至│          │
│  │      │        │所有、平日由黃│  25頁，偵卷│          │
│  │      │        │榮信使用之車牌│  二第58至60│          │
│  │      │        │號碼1692-QR 號│  頁，原審卷│          │
│  │      │        │自用小客車（價│  一第58頁，│          │
│  │      │        │值約40萬元，毀│  原審卷二第│          │
│  │      │        │損部分未據告訴│  68頁背面、│          │
│  │      │        │），得手後，由│  、本院卷第│          │
│  │      │        │劉建宏駕駛竊得│  106、139頁│          │
│  │      │        │之自用小客車、│  ）。      │          │
│  │      │        │黃冠元駕駛原車│(三)被告陳啟德│          │
│  │      │        │牌號碼2119-QT │  警詢、原審│          │
│  │      │        │號自用小客車搭│  審理時自白│          │
│  │      │        │載陳啟德離去。│  （偵卷一第│          │
│  │      │        │嗣後該遭竊之車│  26至28頁，│          │
│  │      │        │牌號碼1692-QR │  原審卷二第│          │
│  │      │        │號自用小客車於│  68頁背面）│          │
│  │      │        │98年11月30日20│(四)證人即共同│          │
│  │      │        │時40分許，在高│  被告劉建宏│          │
│  │      │        │雄市楠梓區宏毅│  原審審理時│          │
│  │      │        │二路南一巷旁尋│  證述（原審│          │
│  │      │        │獲。          │  卷二第52至│          │
│  │      │        │              │  58頁）    │          │
│  │      │        │              │(五)證人即共同│          │
│  │      │        │              │  被告黃冠元│          │
│  │      │        │              │  原審審理時│          │
│  │      │        │              │  證述（原審│          │
│  │      │        │              │  卷二第59頁│          │
│  │      │        │              │  背面至63頁│          │
│  │      │        │              │  ）        │          │
│  │      │        │              │(六)證人即被害│          │
│  │      │        │              │  人黃榮信警│          │
│  │      │        │              │  詢證述（偵│          │
│  │      │        │              │  卷一第55頁│          │
│  │      │        │              │  ）        │          │
│  │      │        │              │(七)車牌號碼16│          │
│  │      │        │              │  92-QR 號自│          │
│  │      │        │              │  用小客車之│          │
│  │      │        │              │  車籍查詢- │          │
│  │      │        │              │  基本資料詳│          │
│  │      │        │              │  細畫面及尋│          │
│  │      │        │              │  獲資料（偵│          │
│  │      │        │              │  卷一第56頁│          │
│  │      │        │              │  ）        │          │
│  │      │        │              │(八)被告黃冠元│          │
│  │      │        │              │  指認竊取車│          │
│  │      │        │              │  牌號碼1692│          │
│  │      │        │              │  -QR 號自用│          │
│  │      │        │              │  小客車地點│          │
│  │      │        │              │  照片2 張（│          │
│  │      │        │              │  偵卷一第83│          │
│  │      │        │              │  頁）      │          │
│  │      │        │              │(九)車牌號碼16│          │
│  │      │        │              │  92-QR 號自│          │
│  │      │        │              │  用小客車車│          │
│  │      │        │              │  籍查詢汽車│          │
│  │      │        │              │  車籍資料（│          │
│  │      │        │              │  原審卷二第│          │
│  │      │        │              │  27頁）    │          │
├─┼───┼────┼───────┼──────┼─────┤
│四│劉建宏│98年11月│劉建宏駕駛竊得│(一)被告劉建宏│劉建宏犯結│
│︵│黃冠元│29日凌晨│之附表編號三所│  警詢、偵查│夥三人以上│
│即│陳啟德│某時許、│示之車牌號碼16│  、原審審理│、攜帶兇器│
│原│綽號「│高雄市楠│92-QR 號自用小│  時自白（偵│竊盜罪，處│
│判│龍仔」│梓區慶昌│客車搭載黃冠元│  卷一第15至│有期徒刑柒│
│決│之成年│街36號前│、陳啟德與「龍│  17頁，偵卷│月。扣案之│
│編│男子  │        │仔」沿路尋找可│  二第60至62│T型扳手壹 │
│號│      │        │供行竊之車輛，│  頁，原審卷│支，沒收。│
│八│      │        │於左列時、地，│  一第58頁，│          │
│︶│      │        │由黃冠元、陳啟│  原審卷二第│黃冠元犯結│
│  │      │        │德與「龍仔」在│  68頁背面、│夥三人以上│
│  │      │        │旁把風，劉建宏│  本院卷第10│、攜帶兇器│
│  │      │        │持其所有、客觀│  6、139頁）│竊盜罪，處│
│  │      │        │上足以傷害人之│  。        │有期徒刑肆│
│  │      │        │生命、身體而可│(二)被告黃冠元│月。扣案之│
│  │      │        │供兇器使用之T │  警詢、偵查│Ｔ型扳手壹│
│  │      │        │型扳手1 支，以│  、原審審理│支，沒收。│
│  │      │        │撬開車門鎖及破│  時自白（偵│          │
│  │      │        │壞電門鎖之方式│  卷一第23至│          │
│  │      │        │竊取黃李秀珠所│  25頁，偵卷│          │
│  │      │        │有、平日由黃育│  二第58至60│          │
│  │      │        │國使用之車牌號│  頁，原審卷│          │
│  │      │        │碼0038-LU 號自│  一第58頁，│          │
│  │      │        │用小客車（價值│  原審卷二第│          │
│  │      │        │約30萬元，毀損│  68頁背面、│          │
│  │      │        │部分未據告訴）│  本院卷第10│          │
│  │      │        │，得手後，由劉│  6、139頁）│          │
│  │      │        │建宏駕駛竊得之│  。        │          │
│  │      │        │自用小客車、黃│(三)被告陳啟德│          │
│  │      │        │冠元駕駛原車牌│  原審審理時│          │
│  │      │        │號碼1692-QR 號│  自白（原審│          │
│  │      │        │自用小客車搭載│  卷二第68頁│          │
│  │      │        │陳啟德離去。嗣│  背面）    │          │
│  │      │        │後該遭竊之車牌│(四)證人即共同│          │
│  │      │        │號碼0038-LU 號│  被告劉建宏│          │
│  │      │        │自用小客車於98│  原審審理時│          │
│  │      │        │年12月30日，在│  證述（原審│          │
│  │      │        │高雄市仁武區鳳│  卷二第52至│          │
│  │      │        │仁路與新生路口│  58頁）    │          │
│  │      │        │尋獲。        │(五)證人即共同│          │
│  │      │        │              │  被告黃冠元│          │
│  │      │        │              │  原審審理時│          │
│  │      │        │              │  證述（原審│          │
│  │      │        │              │  卷二第59頁│          │
│  │      │        │              │  背面至63頁│          │
│  │      │        │              │  ）        │          │
│  │      │        │              │(六)證人即被害│          │
│  │      │        │              │  人黃育國警│          │
│  │      │        │              │  詢證述（偵│          │
│  │      │        │              │  卷一第57頁│          │
│  │      │        │              │  ）        │          │
│  │      │        │              │(七)車牌號碼00│          │
│  │      │        │              │  38-LU 號自│          │
│  │      │        │              │  用小客車之│          │
│  │      │        │              │  車籍查詢- │          │
│  │      │        │              │  基本資料詳│          │
│  │      │        │              │  細畫面及尋│          │
│  │      │        │              │  獲資料（偵│          │
│  │      │        │              │  卷一第58頁│          │
│  │      │        │              │  背面至59頁│          │
│  │      │        │              │  ）        │          │
│  │      │        │              │(八)被告黃冠元│          │
│  │      │        │              │  指認竊取車│          │
│  │      │        │              │  牌號碼0038│          │
│  │      │        │              │  -LU 號自用│          │
│  │      │        │              │  小客車地點│          │
│  │      │        │              │  照片2張（ │          │
│  │      │        │              │  偵卷一第83│          │
│  │      │        │              │  頁背面）  │          │
│  │      │        │              │(九)車牌號碼00│          │
│  │      │        │              │  38-LU號自 │          │
│  │      │        │              │  用小客車車│          │
│  │      │        │              │  籍查詢汽車│          │
│  │      │        │              │  車籍資料（│          │
│  │      │        │              │  原審卷二第│          │
│  │      │        │              │  28頁）    │          │
├─┼───┼────┼───────┼──────┼─────┤
│五│劉建宏│98年12月│黃冠元騎乘劉建│(一)被告劉建宏│劉建宏共同│
│︵│黃冠元│5 日1 時│宏母親駱秋雲所│  警詢、偵查│犯攜帶兇器│
│即│（陳啟│30分許、│有之車牌號碼63│  、原審審理│竊盜未遂罪│
│原│德教唆│高雄市鼓│9-BKF 號重型機│  時自白（偵│，處有期徒│
│判│）    │山區明德│車搭載劉建宏沿│  卷一第7至9│刑肆月。扣│
│決│      │路鼓山國│路尋找可供行竊│  頁，偵卷二│案之T 型扳│
│編│      │中大門對│之車輛，於左列│  第60至62頁│手壹支，沒│
│號│      │面      │時、地，由黃冠│  ，原審卷一│收。      │
│九│      │        │元在旁把風，劉│  第58頁，原│          │
│︶│      │        │建宏持其所有、│  審卷二第68│黃冠元共同│
│  │      │        │客觀上足以傷害│  頁背面、本│犯攜帶兇器│
│  │      │        │人之生命、身體│  院卷第106 │竊盜未遂罪│
│  │      │        │而可供兇器使用│  、139頁 ）│，處有期徒│
│  │      │        │之Ｔ型扳手1 支│  。        │刑月。扣│
│  │      │        │欲以撬開車門鎖│(二)被告黃冠元│案之T 型扳│
│  │      │        │及破壞電門鎖之│  警詢、偵查│手壹支，沒│
│  │      │        │方式竊取陳清心│  、原審審理│收。      │
│  │      │        │所有之車牌號碼│  時自白（偵│          │
│  │      │        │ZT-5815 號自用│  卷一第23至│          │
│  │      │        │小客車（毀損部│  25頁，偵卷│          │
│  │      │        │分未據告訴），│  二第58至60│          │
│  │      │        │惟因該車警報器│  頁、第62頁│          │
│  │      │        │響起而未遂，劉│  ，原審卷一│          │
│  │      │        │建宏與黃冠元則│  第58頁，原│          │
│  │      │        │共乘上開重型機│  審卷二第68│          │
│  │      │        │車逃逸。      │  頁背面、本│          │
│  │      │        │              │  院卷第106 │          │
│  │      │        │              │  、139頁） │          │
│  │      │        │              │  。        │          │
│  │      │        │              │(三)被告陳啟德│          │
│  │      │        │              │  原審審理時│          │
│  │      │        │              │  自白（原審│          │
│  │      │        │              │  卷二第68頁│          │
│  │      │        │              │  背面）    │          │
│  │      │        │              │(四)證人即共同│          │
│  │      │        │              │  被告劉建宏│          │
│  │      │        │              │  原審審理時│          │
│  │      │        │              │  證述（原審│          │
│  │      │        │              │  卷二第52至│          │
│  │      │        │              │  58頁）    │          │
│  │      │        │              │(五)證人即共同│          │
│  │      │        │              │  被告黃冠元│          │
│  │      │        │              │  原審審理時│          │
│  │      │        │              │  證述（原審│          │
│  │      │        │              │  卷二第59頁│          │
│  │      │        │              │  背面至63頁│          │
│  │      │        │              │  ）        │          │
│  │      │        │              │(六)證人即被害│          │
│  │      │        │              │  人陳清心警│          │
│  │      │        │              │  詢證述（偵│          │
│  │      │        │              │  卷一第59頁│          │
│  │      │        │              │  背面至60頁│          │
│  │      │        │              │  ）        │          │
│  │      │        │              │(七)證人即被告│          │
│  │      │        │              │  劉建宏母親│          │
│  │      │        │              │  駱秋雲警詢│          │
│  │      │        │              │  證述（偵卷│          │
│  │      │        │              │  一第64頁背│          │
│  │      │        │              │  面）      │          │
│  │      │        │              │(八)車牌號碼ZT│          │
│  │      │        │              │  -5815 自用│          │
│  │      │        │              │  小客車行照│          │
│  │      │        │              │  影本（偵卷│          │
│  │      │        │              │  一第61頁）│          │
│  │      │        │              │(九)監視錄影畫│          │
│  │      │        │              │  面擷取照片│          │
│  │      │        │              │  2 張（偵卷│          │
│  │      │        │              │  一第76頁）│          │
│  │      │        │              │(十)被告劉建宏│          │
│  │      │        │              │  指認竊取車│          │
│  │      │        │              │  牌號碼ZT-5│          │
│  │      │        │              │  815號自用 │          │
│  │      │        │              │  小客車地點│          │
│  │      │        │              │  照片2 張（│          │
│  │      │        │              │  偵卷一第77│          │
│  │      │        │              │  頁背面）  │          │
│  │      │        │              │(十一)車牌號碼63│          │
│  │      │        │              │  9-BKF 號重│          │
│  │      │        │              │  型機車之車│          │
│  │      │        │              │  籍查詢- 基│          │
│  │      │        │              │  本資料詳細│          │
│  │      │        │              │  畫面（偵卷│          │
│  │      │        │              │  一第85頁）│          │
│  │      │        │              │(十二)被告劉建宏│          │
│  │      │        │              │  與被害人陳│          │
│  │      │        │              │  清心家屬所│          │
│  │      │        │              │  簽立之和解│          │
│  │      │        │              │  書（原審卷│          │
│  │      │        │              │  二第70頁）│          │
├─┼───┼────┼───────┼──────┼─────┤
│六│劉建宏│98年12月│黃冠元騎乘劉建│(一)被告劉建宏│劉建宏共同│
│︵│黃冠元│5日凌晨1│宏母親駱秋雲所│  警詢、偵查│犯攜帶兇器│
│即│（陳啟│時50分許│有之車牌號碼63│  、原審審理│竊盜罪，處│
│原│德教唆│、高雄市│9-BKF 號重型機│  時自白（警│有期徒刑柒│
│判│）    │鼓山區大│車搭載劉建宏沿│  卷第3至5頁│月。扣案之│
│決│      │榮街90巷│路尋找可供行竊│  、第9 至10│T型扳手壹 │
│編│      │16號前  │之車輛，於左列│  頁，偵卷一│支，沒收。│
│號│      │        │時、地，由黃冠│  第7至9頁、│          │
│十│      │        │元在旁把風，劉│  第11至13頁│黃冠元共同│
│︶│      │        │建宏持其所有、│  ，偵卷一第│犯攜帶兇器│
│  │      │        │客觀上足以傷害│  88頁背面至│竊盜罪，處│
│  │      │        │人之生命、身體│  89頁、第90│有期徒刑柒│
│  │      │        │而可供兇器使用│  頁背面，偵│月。扣案之│
│  │      │        │之Ｔ型扳手1 支│  卷二第47至│T型扳手壹 │
│  │      │        │，以撬開車門鎖│  49頁、第85│支，沒收。│
│  │      │        │及破壞電門鎖之│  頁，原審卷│          │
│  │      │        │方式竊取宋宇竣│  一第58頁，│          │
│  │      │        │所有之車牌號碼│  原審卷二第│          │
│  │      │        │7827-QR 號自用│  68頁背面、│          │
│  │      │        │小客車（價值約│  本院卷第10│          │
│  │      │        │45萬元），得手│  6、139頁）│          │
│  │      │        │後，由劉建宏駕│  。        │          │
│  │      │        │駛竊得之自用小│(二)被告黃冠元│          │
│  │      │        │客車、黃冠元騎│  警詢、偵查│          │
│  │      │        │乘上開重型機車│  、原審審理│          │
│  │      │        │前往指定地點與│  時自白（偵│          │
│  │      │        │陳啟德會合。嗣│  卷一第23至│          │
│  │      │        │後該遭竊之車牌│  25頁、第89│          │
│  │      │        │號碼7827-QR 號│  頁，偵卷二│          │
│  │      │        │自用小客車於98│  第58至60頁│          │
│  │      │        │年12月7 日15時│  、第62頁，│          │
│  │      │        │30分許，在高雄│  原審卷一第│          │
│  │      │        │市○○區○○路│  58頁，原審│          │
│  │      │        │56號前尋獲。  │  卷二第68頁│          │
│  │      │        │              │  背面、本院│          │
│  │      │        │              │  卷第106、1│          │
│  │      │        │              │  39頁）。  │          │
│  │      │        │              │(三)被告陳啟德│          │
│  │      │        │              │  偵查、原審│          │
│  │      │        │              │  審理時自白│          │
│  │      │        │              │  （偵卷一第│          │
│  │      │        │              │  90頁，偵卷│          │
│  │      │        │              │  二第69至71│          │
│  │      │        │              │  頁，原審卷│          │
│  │      │        │              │  二第68頁背│          │
│  │      │        │              │  面）      │          │
│  │      │        │              │(四)證人即共同│          │
│  │      │        │              │  被告劉建宏│          │
│  │      │        │              │  原審審理時│          │
│  │      │        │              │  證述（原審│          │
│  │      │        │              │  卷二第52至│          │
│  │      │        │              │  58頁）    │          │
│  │      │        │              │(五)證人即共同│          │
│  │      │        │              │  被告黃冠元│          │
│  │      │        │              │  原審審理時│          │
│  │      │        │              │  證述（原審│          │
│  │      │        │              │  卷二第59頁│          │
│  │      │        │              │  背面至63頁│          │
│  │      │        │              │  ）        │          │
│  │      │        │              │(六)證人即告訴│          │
│  │      │        │              │  人宋宇竣警│          │
│  │      │        │              │  詢、偵查時│          │
│  │      │        │              │  證述（警卷│          │
│  │      │        │              │  第41至42頁│          │
│  │      │        │              │  ，偵卷一第│          │
│  │      │        │              │  36頁背面至│          │
│  │      │        │              │  37頁，偵卷│          │
│  │      │        │              │  二第15頁）│          │
│  │      │        │              │(七)證人張哲睿│          │
│  │      │        │              │  偵查證述（│          │
│  │      │        │              │  偵卷一第90│          │
│  │      │        │              │  頁背面）  │          │
│  │      │        │              │(八)證人陳建宇│          │
│  │      │        │              │  偵查證述（│          │
│  │      │        │              │  偵卷一第90│          │
│  │      │        │              │  頁背面、第│          │
│  │      │        │              │  91頁）    │          │
│  │      │        │              │(九)證人即被告│          │
│  │      │        │              │  劉建宏母親│          │
│  │      │        │              │  駱秋雲警詢│          │
│  │      │        │              │  證述（偵卷│          │
│  │      │        │              │  一第64頁背│          │
│  │      │        │              │  面）      │          │
│  │      │        │              │(十)告訴人宋宇│          │
│  │      │        │              │  竣所提出修│          │
│  │      │        │              │  理車輛之結│          │
│  │      │        │              │  帳工單及統│          │
│  │      │        │              │  一發票（偵│          │
│  │      │        │              │  卷二第19至│          │
│  │      │        │              │  23頁）    │          │
│  │      │        │              │(十一)扣押筆錄暨│          │
│  │      │        │              │  扣押物品目│          │
│  │      │        │              │  錄表（警卷│          │
│  │      │        │              │  第11至14頁│          │
│  │      │        │              │  ）        │          │
│  │      │        │              │(十二)扣案T 型扳│          │
│  │      │        │              │  手照片1 張│          │
│  │      │        │              │  （警卷第16│          │
│  │      │        │              │  頁）      │          │
│  │      │        │              │(十三)車牌號碼78│          │
│  │      │        │              │  27-QR 號自│          │
│  │      │        │              │  用小客車之│          │
│  │      │        │              │  失車- 唯讀│          │
│  │      │        │              │  案件基本資│          │
│  │      │        │              │  料及尋獲資│          │
│  │      │        │              │  料（警卷第│          │
│  │      │        │              │  23頁，偵卷│          │
│  │      │        │              │  一第39頁背│          │
│  │      │        │              │  面、第40頁│          │
│  │      │        │              │  ）        │          │
│  │      │        │              │(十四)車牌號碼78│          │
│  │      │        │              │  27-QR 號自│          │
│  │      │        │              │  用小客車之│          │
│  │      │        │              │  車籍查詢- │          │
│  │      │        │              │  基本資料詳│          │
│  │      │        │              │  細畫面（警│          │
│  │      │        │              │  卷第24頁）│          │
│  │      │        │              │(十五)車牌號碼63│          │
│  │      │        │              │  9-BKF 號重│          │
│  │      │        │              │  型機車之車│          │
│  │      │        │              │  籍查詢- 基│          │
│  │      │        │              │  本資料詳細│          │
│  │      │        │              │  畫面（偵卷│          │
│  │      │        │              │  一第85頁）│          │
│  │      │        │              │(十六)車牌號碼78│          │
│  │      │        │              │  27-QR 號自│          │
│  │      │        │              │  用小客車行│          │
│  │      │        │              │  照影本（偵│          │
│  │      │        │              │  卷一第39頁│          │
│  │      │        │              │  ）        │          │
│  │      │        │              │(十七)劉建宏全戶│          │
│  │      │        │              │  戶籍資料查│          │
│  │      │        │              │  詢結果（母│          │
│  │      │        │              │  親為駱秋雲│          │
│  │      │        │              │  ，警卷第25│          │
│  │      │        │              │  頁）      │          │
│  │      │        │              │(十八)尋獲車牌號│          │
│  │      │        │              │  碼7827-QR │          │
│  │      │        │              │  號自用小客│          │
│  │      │        │              │  車照片6 張│          │
│  │      │        │              │  （警卷第29│          │
│  │      │        │              │  頁）      │          │
│  │      │        │              │(十九)車輛尋獲電│          │
│  │      │        │              │  腦輸入單（│          │
│  │      │        │              │  車牌號碼78│          │
│  │      │        │              │  27-QR號自 │          │
│  │      │        │              │  用小客車，│          │
│  │      │        │              │  警卷第45頁│          │
│  │      │        │              │  ）        │          │
│  │      │        │              │(二十)車輛協尋電│          │
│  │      │        │              │  腦輸入單（│          │
│  │      │        │              │  車牌號碼78│          │
│  │      │        │              │  27-QR號自 │          │
│  │      │        │              │  用小客車，│          │
│  │      │        │              │  警卷第45-1│          │
│  │      │        │              │  頁）      │          │
│  │      │        │              │贓物認領保│          │
│  │      │        │              │  管單（宋宇│          │
│  │      │        │              │  竣，警卷第│          │
│  │      │        │              │  46頁）    │          │
│  │      │        │              │監視錄影畫│          │
│  │      │        │              │  面擷取照片│          │
│  │      │        │              │  4 張（偵卷│          │
│  │      │        │              │  一第76頁）│          │
└─┴───┴────┴───────┴──────┴─────┘
